【裁判字號】    97,簡上,173
【裁判日期】    970827
【裁判案由】    違反電子遊戲場業管理條例
【裁判全文】
臺灣屏東地方法院刑事判決      97年度簡上字第173號
上  訴  人  甲○○
即  被  告
上列上訴人因違反電子遊戲場業管理條例等案件，不服本院97年
度簡字第825 號中華民國97年5 月15日刑事簡易判決（97年度偵
字第1303號），提起上訴，本院判決如下：
    主  文
上訴駁回。
    事  實
一、甲○○明知經營電子遊戲場業，須依電子遊戲場業管理條例
    相關規定辦理營利事業登記，竟未向主管機關屏東縣政府辦
    理營利事業登記，竟與 Hung Barbara Edna Lai（譯名洪巴
    描，菲律賓籍，另經檢察官依職權為不起訴）基於經營電子
    遊戲場為業務及賭博之犯意聯絡，自民國97年2 月1 日開始
    ，由甲○○在屏東縣東港鎮○○路○段82之2 號洪巴描所經
    營菲律賓用品雜貨店之公眾得出入場所，擺放賭博性電子遊
    戲機「金錢豹」、「金鷹」及「金蘋果樂園」電玩機台各乙
    台，與不特定之人，以新臺幣（下同）10元硬幣投入電子遊
    戲機內，機具即以1 比1 比率顯示分數，如押中可得倍數2
    倍以上不等之分數，並依所得分數1 比1 兌換現金；未押中
    者，機具上押注之分數即被取消，投入硬幣便歸甲○○所有
    之方式賭博財物。嗣為警於97年2 月4 日下午4 時50分許，
    在上址臨檢查獲，並扣得前開電子遊戲機3 台（各含電玩IC
    板1 片）及賭資130 元。
二、案經屏東縣政府警察局東港分局報告台灣屏東地方法院檢察
    署檢察官聲請簡易判決處刑。
    理  由
一、訊據被告否認有上開犯行，辯稱其購入前述電玩機台係為轉
    售圖利，其原承租案發地點2 樓居住並兼作儲放物品之用，
    但因上開機台太重，且不久就要售出，故得房東洪巴描之同
    意後，將該機台暫放一樓，而機台內之硬幣，係其為測試機
    台功能是否正常時所投，並非把玩之客人所投，故其並無經
    營電子遊戲場業或賭博之行為等語。經查：（一）前開洪巴
    描所經營之商店為公眾得出入之場所，且為警查獲時，該扣
    案機台均有插電、開機，前方並擺放有椅子，而該處未曾取
    得經營電子遊戲場業之許可等情，業經共犯即證人洪巴描於
    警詢中供承無誤，（被告迄言詞辯論終結時，對於該筆錄均
    不爭執其證據能力，視為同意具有證據能力，且本院斟酌該
    份筆錄作成時，已給予洪巴描電請本國籍朋友在場，並擔任
    翻譯之機會，且係於案發後即行制作，顯無勾串之機會，因
    而認為以具有證據能力為適當），核與現場照片所示情形相
    符，並有扣案電子遊戲機台可憑，堪認被告與洪巴描確有於
    上址經營電子遊戲場業之情形；（二）上開電玩機台為警查
    獲時，機台內之硬幣盒中各有80、40、10元銅板，業經警載
    明於被告之警詢筆錄中，並為被告所承認，應可認定，雖被
    告辯稱該硬幣係其為測試電玩機台之按鍵功能是否正常所投
    ，但被告既稱係為轉賣圖利而購入，且打算不久後即將賣出
    ，衡情其於購入前自已應測試完畢，並確認功能正常後，才
    會付錢購入，否則若購入之機台故障無法使用，被告又無自
    行修理能力，顯無法轉售得利，被告亦承認其於購入前已經
    測試過，故其所稱購入後仍需測試等語，已有可疑，又被告
    自承其持有打開機台之鑰匙，則其若僅要測試按鍵功能是否
    正常，大可打開機台後，以手動方式測試，而不需自行投幣
    ，並於測試後未將硬幣取回，且其對於同時購入，均需測試
    之三台機具為何各測試8 次、4 次、1 次，被告並無合理之
    說明，其辯解顯難憑採，並可見該機台內之硬幣係客人把玩
    時所投入；（三）扣案電玩機台為警查獲時，均有插電，並
    係開機狀態，而且除金蘋果機台外，均有退幣口，此經證人
    洪巴描於警詢中陳明，並有現場照片可憑，是若被告僅為暫
    時存放，而將該電玩機台放在洪巴描店內，自無必要插電並
    在電玩前方擺放椅子，故可見被告與洪巴描確有以該電玩機
    台與不特定客人對賭之行為及犯意聯絡；（四）對於該扣案
    機台是否有退幣口一節，被告於警詢中供稱，扣案機台均無
    退幣口而無法退幣等語，但經本院指揮警方拍攝扣案電玩機
    台退幣口之照片並提示後，被告即又改稱除金蘋果外，其餘
    機台均有退幣口，又關於其承租案發地點二樓之用途，被告
    先於上訴狀中表示，係作倉庫之用，且係將扣案機台存放於
    該處等情，故可見被告係刻意將機台搬至一樓商店內，以供
    他人把玩營業之用，嗣經本院質疑後，被告又改稱機台太重
    ，且不久就要賣出，故未曾搬上二樓等語其前後所述，顯有
    不實，並可見係臨訟為卸責所編撰之詞，自無可信。綜上所
    述，被告所辯，均無可採，其犯行應可認定。
二、核被告甲○○所為，係犯刑法第266 條第1 項前段普通賭博
    罪及電子遊戲場業管理條例第22條之罪。被告與洪巴描間有
    犯意聯絡及行為分擔，皆為共同正犯。被告設置機具供人賭
    玩，本質上即有反覆持續多次賭博之性質，屬一次犯罪決意
    之集合犯，應僅論以一普通賭博罪。被告以一設置電子遊戲
    機具之行為，同時觸犯上開二罪名，為想像競合犯，應依刑
    法第55條之規定，從一重之電子遊戲場業管理條例第22 條
    規定處斷。至扣案之電子遊戲機具「金錢豹」1 台（內含IC
    板1 塊）、「金鷹」1 台（內含IC板1 塊）、「金蘋果樂園
    」1 台（內含IC板1 塊）及機具內之賭資130 元，係當場賭
    博之器具及在賭檯內查獲之財物，爰依刑法第266 條第2項
    規定宣告沒收。被告空言否認，無可採信，已如前述，其上
    訴自無理由，且查原審科刑所依之電子遊戲場業管理條例第
    22條，其法定刑為1 年以下有期徒刑，拘役或科或併科新台
    幣50萬元以上250 萬元以下罰金，而原審斟酌被告犯罪情節
    ，量處其拘役50日，並諭知如易科罰金之折算標準，認事用
    法均無不當，量刑亦稱妥適，是被告之上訴自無理由，應予
    駁回。
三、據上論斷，應依刑事訴訟法第455 條之1 第3 項、第368 條
    ，判決如主文。
本案經檢察官李賜隆到庭執行職務。
中    華    民    國    97    年    8     月    27    日
            刑事第四庭  審判長法  官  莊鎮遠
                              法  官  王以齊
                              法  官  王炳人
以上正本證明與原本無異。
不得上訴。
中    華    民    國    97    年    8     月    27    日
                              書記官  王鵬勝


司法院資訊處製作；財團法人民間司法改革基金會備份。
